Inventaris van het archief van de NV Maatschappij tot Exploitatie van de Suikeronderneming Tjomal en Rechtsvoorganger, 1857-1968 (1971)
Nationaal Archief, Den Haag
NV Maatschappij tot Exploitatie van de Suikeronderneming Tjomal
Suikeronderneming Tjomal
1857-1971
merendeel 1857-1968
I20599
3.10 meter; 199 inventarisnummers.
Normale geschreven en gedrukte teksten, geen bijzondere handschriften. Het archief bevat ook fotoalbums.
Nationaal Archief, Den Haag
NV Maatschappij tot Exploitatie van de Suikeronderneming Tjomal en Rechtsvoorganger
Het archief bevat algemene stukken zoals notulen, jaarverslagen en correspondentie en meer specifieke documenten inzake de oprichting, aandeelhouders, (on)roerende goederen en financiën. Wat betreft personeelszaken treft men stukken aan betreffende vrouwennachtarbeid en verslagen over arbeidsmoeilijkheden en werkvolksituatie. Inzake productie en verkoop zijn er onder meer rapporten over brandstofbesparing voor de suikerfabriek, onderzoek naar ziekten onder het riet en over de spiritusfabriek van Tjomal.
Archiefvorming
Geschiedenis van de archiefvormer
De suikerfabriek Tjomal was oorspronkelijk gelegen in de residentie Tegal, later na administratieve herindeling, in de residentie Pekalongan.
Het was één van de eerste fabrieken in de residentie en hij maakte een tijd lang deel uit van het bezit van de Oost-Indische Maatschappij van Administratie en Lijfrente te Batavia. De fabriek dateert uit de eerste helft van de negentiende eeuw. In 1872 werd hij bij een executoriale verkoop gekocht door jhr. F.J.Th. van der Wijck. Met deze aankoop van Tjomal begint een geheel nieuw hoofdstuk in de geschiedenis van de onderneming.
Niet lang nadat Tjomal door koop in bezit kwam van jhr. F.J.Th. van der Wijck, ging de onderneming door erfenis over in handen van diens broer C.C. van der Wijck en de aanverwante families Teding van Berkhout en Des Tombe.
S.C. van Musschenbroek werd toen aangesteld als administrateur. Hij was zeer bekwaam en van 1878 tot zijn vertrek in 1907 heeft hij zich ingezet om de suikerfabriek Tjomal tot nog betere resultaten te brengen. Het zuiver particulier bedrijf werd in 1898 omgezet in een naamloze vennootschap onder de tenaamstelling N.V. Maatschappij tot Exploitatie van de Suikeronderneming Tjomal
Zie inv. nr. 192.
). Doel werd:
de exploitatie van de suikeronderneming Tjomal met de reeds toen bijbehorende arakstokerij
het in eigendom verwerven van cultuurondernemingen en van aandelen in cultuurmaatschappijen, zomede het deelnemen op andere wijze in zodanige vennootschappen
de exploitatie van cultuurondernemingen
in het algemeen het verrichten van alles, wat met het voorafgaande in de meest uitgebreide zin verband houdt.
Het kapitaal bestond uit 1 miljoen gulden in 400 aandelen à f 2.500,--, splitsbaar in onder-aandelen à f 500,--.
Het bestuur werd in eerste instantie samengesteld uit één directeur en minstens drie commissarissen. Later kwam er nog één directeur bij. Met de na-oorlogse problemen in de periode na 1918 had Tjomal ruimschoots van doen. Men had moeilijkheden met de verscheping en verkoop van de suiker. Dit leidde tot de oprichting van de V.J.S.P. (Vereeniging van Javasuiker Producenten), waarbij ook Tjomal zich aansloot. Uit deze tijd stamt ook de samenwerking met de verschillende Javasuikerorganisaties zoals bijv. de B.E.N.I.S.O. (Bond van Eigenaren van Nederlandsch-Indische Suikerondernemingen), het A.S.N.I. (Algemeen Syndicaat van Suikerfabrikanten in Nederlandsch-Indië) en de J.W.S.B. (Javasuikerwerkgeversbond). Verder werd samengewerkt met de stichting "Het Pensioenfonds voor geëmployeerden in dienst van de Nederlandsche-Indische Suikerondernemingen", het "Proefstation voor de Javasuikerindustrie" en "Bibit-combinaties".
Vanaf 1885 bestaat er een handelsrelatie tussen Tjomal en Internatio (Internationale Crediet- en Handelsvereeniging "Rotterdam"): laatstgenoemde nam de verkoop van de oogst in consignatie. Later trad Internatio ook op als vertegenwoordiger van de directie van Tjomal en verleende de handelsonderneming zijn medewerking door beschikbaarstelling van adviseurs op zowel technisch en chemisch als op landbouwkundig gebied.
Niettegenstaande de politieke en economische crisis gedurende de periode tussen de twee wereldoorlogen is het bedrijf herhaaldelijk verbeterd en uitgebreid.
In mei 1940 werd, ten overstaan van notaris Hofstede te Semarang, een akte gepasseerd, waarbij de zetel van Tjomal van 's-Gravenhage naar Semarang werd overgebracht. Pas in 1946 werd de oorspronkelijke toestand hersteld.
Na de Japanse inval werd nog enige tijd onder Japans toezicht verder gewerkt, totdat directeur F.W. des Tombe en het Europese personeel in maart 1942 door de Japanse autoriteiten uit hun functies werden ontheven. Later, in 1943, werd hij samen met de andere medewerkers in kampen geïnterneerd.
Door de binnenlandse onlusten in Nederlandsch-Indië na de Japanse bezetting kregen de oorspronkelijke eigenaren pas in april 1949 weer de volledige zeggenschap over de onderneming.
Het bedrijf kwam zeer beschadigd en het woningpark totaal verbrand uit deze periode tevoorschijn. De soevereiniteitsoverdracht luidde een nieuw tijdperk in, waarin Tjomal weer in staat gesteld werd de onderneming op normale wijze voort te zetten.
Niettegenstaande het redelijke en allengs toenemende succes ondervond het bedrijf steeds meer tegenwerking van de zijde van de Indonesische regering, een ontwikkeling die uitmondde in de nationalisatie van de onderneming in 1958.
De Maatschappij tot Exploitatie van de Suikeronderneming "Tjomal" bleef bestaan en werd in 1968 omgezet in een Beleggingsmaatschappij onder dezelfde naam.
Schema van de organisatie:
Geschiedenis van het archiefbeheer
Het geïnventariseerde archief van Tjomal is het archief dat gevormd is door de directie in Nederland en dat loopt tot 1968. Verder zijn er nog archiefstukken van de beleggingsmaatschappij tot 1971. Het archief, dat door het bedrijf in Indonesië zelf was gevormd is tijdens de oorlogshandelingen van 1942-1945 verloren gegaan.
De heer J.H.W. Bückmann, voormalig directeur van de onderneming heeft op 29 januari 1972 ± 5 meter geschonken en mitsdien in volle en vrije eigendom overgedragen aan de Tweede Afdeling van het Algemeen Rijksarchief.
Schenking (van een niet overheidsarchief)
De verwerving van het archief
Het archief is door schenking verworven.
Inhoud en structuur van het archief
2.20
Selectie en vernietiging
De vernietiging heeft zich beperkt tot dubbelen.
Na inventarisatie bedraagt de omvang van het archief ± 4 meter
Ordening van het archief
Bij de herordening is voor een deel gebruik gemaakt van de bestaande dossierindeling en de bestaande chronologische ordening.
Aanwijzingen voor de gebruiker
Openbaarheidsbeperkingen
Volledig openbaar.
Materiële beperkingen
Aanvraaginstructie
Openbare archiefstukken kunnen online worden aangevraagd en gereserveerd. U kunt dit ook via de terminals in de studiezaal van het Nationaal Archief doen. Om te kunnen reserveren dient u de volgende stappen te volgen:
U maakt een profiel aan op www.gahetna.nl, en logt vervolgens in
Via de archiefinventaris (alleen de beschrijvingen met rode nummers) selecteert u het gewenste archiefstuk door op de knop 'Reserveren' te klikken
In het volgende scherm geeft u aan op welke dag u het archiefstuk wilt inzien
Indien u zich bevindt in de studiezaal en een tafelnummer heeft ontvangen kunt u dit nummer vermelden. Als u geen tafelnummer heeft kunt u tafelnummer 777 laten staan
Vervolgens bevestigt u uw reservering door deze te versturen.
Verwant materiaal
Beschikbaarheid van kopieën
Afgescheiden archiefmateriaal
Verder bevinden zich op de kaartenafdeling en in het depot van het Nationaal Archief enkele tientallen kaarten, technische tekeningen en foto's uit het archief van "N.V. Maatschappij tot Exploitatie van de Suikeronderneming Tjomal" in 4.STF.
Verwante archieven
Onderzoek in de familiearchieven Teding van Berkhout, Van der Wijck en Des Tombe en in het bedrijfsarchief van de bank Pierson, Heldring en Pierson, waarin de N.V. Tjomal Beleggingsmaatschappij in 1972 is opgegaan, heeft geen stukken aan het licht gebracht die tot het archief van de N.V. Maatschappij tot Exploitatie van de Suikeronderneming Tjomal behoren.
Bijlagen
Lijst organisatieleden
W.H. Teding van Berkhout 1899-1915
C.C. van der Wijck 1899-1913
F.H.M. Senfft von Pilsach 1899-1915, 1918-1930
F.W. des Tombe 1899-1914
B. Mackay 1899-1926
A.C. Mees 1915-1936
J. Blank 1916-1918
G.M.E. van Suchtelen 1920-1934
E.L. von Balluseck 1920-1932
A.K.C. de Brauw 1921-1951
J.E. van Lelyveld-van der Wijck 1927-1963
F.W.O.O. Senfft von Pilsach 1930-1934
A.L. Senfft von Pilsach-Teding van Berkhout 1935-1954
H. Costerus 1936-1946
A. Hombrink 1937-1960
H.J. Manschot 1949
J.M. Acket 1949-1951
P.J.W. de Brauw 1951
K.A.L. Graf von Hohenthal und Bergen 1955
J.W.M. des Tombe 1955-1956
J.P. des Tombe 1959-1960
W.H. des Tombe 1963
E.J.J.H. Rombouts 1899-1907
S.C. van Musschenbroek 1908-1913
K.J. Staverman 1914-1925
F.W. des Tombe 1916-1955
G.J.H. Westenenk 1926-1929
E.A.W. van Riemsdijk 1931-1948
J.P.F. Huese 1950-1963
J.H.W. Bückman 1964
S.C. van Musschenbroek (1878) 1899-1907
W.C.J. Kikkert 1908-1913
E.L. von Balluseck 1914-1917
P.E. van Musschenbroek 1918-1918
J. Blank 1919-1924
M.Th. Vogelzang 1925-1930
P.R. Dijksterhuis 1931-1942
S.W. Leigh 1948-1957
De Internationale Crediet- en Handelsvereeniging "Rotterdam" -
Beschrijving van de series en archiefbestanddelen
- Algemeen, A.
  - Notulen en agenda's c.a., I.
    - Notulen en agenda's c.a. van de algemene jaarlijkse en bijzondere vergaderingen van aandeelhouders, 1926-1964; 1-5; 2 delen 3 omslagen
      - Notulen, feb. 1926-dec. 1954, 1; 1 deel
        Zie inv. nrs. 10 en 11.
      - Notulen, dec. 1954-aug. 1964, 2; 1 deel
      - Concept-notulen, 1929-1950, 3
      - Agenda's en vergaderstukken, 1926-1951, 4
      - Presentielijsten, 1926-1952, 5
    - Notulen en agenda's c.a. van de vergaderingen van de Raad van Commissarissen, 1924-1952; 6-9; 2 omslagen 9 stukken
      - Notulen, 1939-1950, 6; 8 stukken
      - Concept-notulen, 1925-1952, 7
      - Agenda's en vergaderstukken, 1924-1951, 8
      - Presentielijst, 1945, 9; 1 stuk
    - Notulen en agenda's c.a. van de bestuursvergaderingen en algemene jaarlijkse en bijzondere vergaderingen van aandeelhouders, 1899-1936; 10-13; 2 delen 10 stukken
      - Notulen, jan. 1899-mei 1922, 10; 1 deel
      - Notulen, mei 1922-mei 1936, 11; 1 deel
      - Agenda's en vergaderstukken, 1924-1925, 12; 4 stukken
      - Presentielijsten, 1918-1925, 13; 6 stukken
    - Notulen van de bestuursvergaderingen, 1936-1962; 14-15; 2 delen
      - Mei 1936-nov. 1949, 14
      - Nov. 1949-juni 1962, 15
    - Ingekomen notulen van besprekingen van in Nederlandsch-Indië verblijvende directieleden met de administrateur en de onder-administrateur aldaar, 1915, 1919 en 1923; 16; 3 stukken
    - Ingekomen notulen van besprekingen van in Nederlandsch-Indië verblijvende directieleden met de administrateur, onder-administrateur, fabricagechef en verschillende representanten van andere instanties uit de suikerwereld aldaar, 1919, 1927-1947; 17; 1 omslag
  - Jaarverslagen, II.
    - Verslag over de suikerfabriek Tjomal, opgemaakt, c. 1872. 1857-1870; 18; 1 katern
    - Jaarverslagen over de boekjaren 1899-1970. Gedrukt. Opgemaakt in, 1900-1971; 19-30; 11 delen en 1 pak
      - Boekjaren 1899-1914, 19
      - Boekjaren 1915-1919, 20
      - Boekjaren 1920-1924, 21
      - Boekjaren 1925-1927, 22
      - Boekjaren 1928-1929, 23
      - Boekjaren 1930-1931, 24
      - Boekjaren 1932-1933, 25
      - Boekjaren 1934-1935, 26
      - Boekjaren 1936-1937, 27
      - Boekjaren 1938-1939, 28
      - Boekjaren 1940-1951, 29
      - Boekjaren 1952-1970, 30; 1 pak
    - Jaarverslagen over de boekjaren 1926-1939, welke niet voor publicatie bestemd zijn, opgemaakt in, 1927-1940; 31; 1 pak
    - Verslag van directeur F.W. des Tombe aan de aandeelhouders over het reilen en zeilen van het bedrijf in Nederlandsch-Indië, vanaf 10 mei 1940 tot en met augustus 1945, opgemaakt in, 1946; 32; 1 stuk
  - Brieven, III.
    - Correspondentie tussen de directie en de gezamenlijke aandeelhouders en commissarissen, 1929-1958; 33; 1 omslag
    - Correspondentie tussen de directie en de aandeelhoudsters mw. D. van Suchtelen en mw. E. Templeman, beiden geboren Von Olhoff Groote, 1950; 34; 9 stukken
    - Correspondentie tussen de directie en de aandeelhoudster mw. C.F. des Tombe-Teding van Berkhout, 1926; 35; 3 stukken
    - Correspondentie tussen de directie en de afzonderlijke commissarissen, 1926-1958; 36-48; 12 omslagen
      - Acket, J.M. 1948-1951, 36
      - Balluseck, E.L. van 1926-1933, 37
      - Brauw, A.K.C. de 1926-1951, 38
      - Costerus, H. 1936-1946, 39
      - Hombrink, A. 1937-1952, 40
      - Lelyveld-van der Wijck, J.E. 1926-1958, 41
      - Mackay, B. 1926-1927, 42
      - Manschot, H.J. 1948-1952, 43
      - Mees, A. 1926-1937, 44
      - Senfft von Pilsach, F.H.M. 1926-1930, 45
      - Senfft von Pilsach, F.W.O.O. 1930-1935, 46
      - Vertegenwoordiger van Senfft von Pilsach-Teding van Berkhout, A.L. 1935-1952, 47
      - Suchtelen, G.M.E. van 1926-1935, 48
    - Correspondentie tussen de directie en de opeenvolgende administrateurs, 1919-1928; 49; 1 omslag
    - Correspondentie tussen de directie en de adviseur J.P.F. Huese, 1950; 50; 8 stukken
    - Correspondentie tussen de directie en de agent van Tjomal, tevens agent van N.V. Internationale Crediet- en Handelsvereeniging "Rotterdam", die te Semarang en later te Djakarta gevestigd was. Met index, 1956-1958; 51-53; 1 pak 2 omslagen
      - 1926-1933, 51
      - 1934-1952, 52; 1 pak
      - 1953-1958, 53
    - Minuten van uitgaande brieven van de directie aan de mede-directeur F.W. des Tombe. Met bijlagen., 1926-1952; 54; 1 omslag
    - Minuten van uitgaande brieven van de directie aan de mede-directeur G.J.H. Westenenk, 1927-1930; 55; 4 stukken
    - Ingekomen doorslagen van correspondentie tussen de vertegenwoordiger van Tjomal in Nederlandsch-Indië en de administrateur van de suikeronderneming aldaar, 1926-1955; 56; 1 pak
    - Ingekomen brieven van de adviseur J.P.F. Huese aan de directie en de commissarissen, 1951; 57; 1 omslag
  - Circulaires, IV.
    - Circulaires van de directie aan de aandeelhouders, de commissarissen, de administrateur, de adviseur en de N.V. Internationale Crediet- en Handelsvereeniging "Rotterdam", 1926-1952; 58; 1 pak
- Bijzonder, B.
  - Bedrijfsorganisaties, I.
    - Oprichting en instandhouding, fusie, a.
      - Besluit van de gouverneur-generaal van Nederlandsch-Indië, waarbij negatief beschikt werd op het rekest van mw. jkvr. J.P.S. Teding van Berkhout, geboren Van der Wijck, inzake de van overheidswege voorgenomen irrigatiewerken, die het voortbestaan van Tjomal bedreigden, 1892; 59; 1 stuk
      - Nota betreffende een eventuele fusie van de suikerondernemingen Tjomal, Bandjardawa en Seragi, 1896; 60; 1 stuk
      - Stukken betreffende de akte van oprichting en de statuten, statuten-wijzigingen en huishoudelijke reglementen, 1898-1948; 61; 1 omslag
      - Stukken betreffende de zetelverplaatsing van 's-Gravenhage naar Djakarta en het later terug verplaatsen ervan, 1939-1946; 62; 1 omslag
      - Stukken betreffende de inschrijving in het Handelsregister van de Kamer van Koophandel te 's-Gravenhage, 1921-1963; 63; 1 omslag
      - Stukken betreffende de omzetting van N.V. Maatschappij tot Exploitatie van de Suikeronderneming Tjomal in N.V. Beleggingsmaatschappij Tjomal, 1968-1969; 64; 1 omslag
    - Aandeelhouders, b.
      - Akte, waarbij jhr. C.C. van der Wijck, A.W. Vercouteren machtigt als zijn vertegenwoordiger op te treden bij de regeling van de nalatenschap van zijn overleden broer jhr. F.J.Th. van der Wijck, in leven enige aandeelhouder en fabrikant van Tjomal, 1875; 65; 1 stuk
      - Lijst van houders van aandelen, met vermelding van het aantal aandelen per aandeelhouder, 1899-1958. Met een losbladige opgaaf per 31 december 1938, c. 1939; 66; 1 deeltje en 1 stuk
      - Stukken betreffende verklaringen inzake overschrijvingen van aandelen, 1899-1969; 67; 1 omslag
      - Stukken betreffende het verkrijgen van toestemming van de Commissie voor het Rechtsverkeer in oorlogstijd te Batavia tot het houden van de jaarlijkse algemene vergadering van aandeelhouders in Nederlandsch-Indië, 1940-1941; 68; 1 omslag
      - Ingekomen brieven betreffende de domicilies van aandeelhouders, 1948-1955; 69; 6 stukken
      - Nota van gedane uitbetalingen van het dividend aan de erven van mw. Von Luttitz, 1950; 70; 1 stuk
      - Correspondentie tussen de directie en ir. A.A. Ammerlaan betreffende de tijdelijke inkoop van zes Tjomal aandelen, 1950; 71; 2 stukken
      - Bewijs van aandeel ten name van mw. A.L. Senfft von Pilsach-Teding van Berkhout, 1954; 72; 1 stuk
      - Ingekomen brieven van de commissaris P.J.W. de Brauw betreffende de overdracht van aandelen, 1958; 73; 4 stukken
      - Nummerlijsten van door Tjomal betaalde coupons en dividenden, 1959-1960; 74; 3 stukken
      - Correspondentie tussen de directie en aandeelhoudster mw. D.A.A. van Suchtelen-von Olhoff Groote inzake de verdeling van haar dertien aandelen, 1960; 75; 2 stukken
    - Samenwerking met derden, c.
      - Instructie van de directeur van N.V. Maatschappij tot Exploitatie van de suikeronderneming Somobito aan zijn gevolmachtigde, de agent der Nederlandsche Handel-Maatschappij te Soerabaja, ter nadere regeling van de bevoegdheden in het kader van behartiging van de algehele belangen van eerstgenoemde. Afschrift., 1912; 76; 1 stuk
      - Onderhandse akte van oprichting van de Bibitcombinatie, waarin Tjomal samen met andere suikerondernemingen deelnam. Gedrukt., c. 1917; 77; 1 stuk
      - Stukken betreffende het toetreden tot en het functioneren van Tjomal in de Verenigde Javasuiker Producenten, 1918-1931; 78; 1 stuk
      - Onderhandse akten tussen Tjomal en N.V. Cultuur Maatschappij "De Maas" betreffende het verwerken door De Maas van suiker van een Tjomal-aanplant en het planten door De Maas van suikerriet in het areaal van Tjomal, 1949-1954; 79; 5 stukken
    - Eigendommen, d.
      - Algemeen, 1.
        Zie ook inv. nrs. 147-151.
        - Polissen van door de maatschappij in Nederlandsch-Indië gesloten verzekeringen, 1918-1954; 80; 1 pak
        - Polissen van brandverzekeringen van het kantoormeubilair te 's-Gravenhage, 1919-1968; 81; 4 stukken
        - Halfmaandelijkse verslagen over het onderhoud van gebouwen, installaties en terreinen. Met bijbehorende aantekeningen op deze verslagen., 1948-1953; 82-85; 4 omslagen
          - Betreffende de afdeling binnen- als buitenwerk., 82
          - Betreffende de afdeling binnenwerk., 83
          - Betreffende de afdeling buitenwerk., 84
          - Aantekeningen., 85
            De aantekeningen bevatten ook gegevens van meer algemene aard over de onderneming en de politieke toestand.
        - Stukken betreffende de schadeclaims van de in Indonesië genationaliseerde eigendommen. Met accountantsrapporten van accountantskantoor Joh. Doornbos, 1962-1969; 86; 1 omslag
      - Onroerende goederen, 2.
        - Ingekomen brieven betreffende de zijspooraansluitingen van de nieuwe fabriek. Afschriften., 1920-1921; 87; 1 omslag
        - Stukken betreffende de formele koop door Tjomal in 1921 van een stuk grond in Nederlandsch-Indië van W.C.J. Kikkert, oud-administrateur van Tjomal, dat in 1908 door laatstgenoemde voor Tjomal op zijn naam gekocht was, 1908-1921; 88; 3 stukken
        - Stukken betreffende concessie-besluiten en kadastrale opgave van eigendomspercelen in Nederlandsch-Indië. Afschriften., 1911-1946; 89; 4 stukken
        - Onderhandse akte, waarbij A. Hombrink, agent van N.V. Internationale Crediet- en Handelsvereeniging "Rotterdam" en gedelegeerde van Tjomal, volmacht verleent aan administrateur M.Th. Vogelzang om een stuk grond in Nederlandsch-Indië ten name van Tjomal in te laten schrijven in de openbare registers van eigendomsrecht. Afschrift. Met meetbrief van 1922., 1925; 90; 2 stukken
        - Stukken betreffende het proces tussen Tjomal en Ong Liang Swie, verhuurder van sawahgrond aan Tjomal, inzake de financiële gevolgen van het niet nakomen van het huurcontract door Tjomal, 1924; 91; 2 katernen
        - Stukken betreffende de aankoop van gronden door Tjomal in de dessa's Banjoemoedal en Randoedongkal, 1929-1930; 92; 1 omslag
        - Akte, waarbij de terrein-afgrenzingen tussen de suikerondernemingen Tjomal en Banjardawa/Petaroekan geregeld worden voor de periode tot 11 april 1936, 1911. Met een onderhandse akte ter herziening en verlenging van bovengenoemde overeenkomst. Authentiek afschrift en doorslag., 1935; 93; 1 katern en 1 stuk
        - Statuten en huishoudelijk reglement van de vereniging "De Haagsche Burgerwacht". Gedrukt. Met diploma voor Tjomal als beschermend lid., 1919; 94; 1 katern en 1 stuk
          Het lidmaatschap was aangegaan ten behoeve van de bescherming van de eigen panden.
        - Akte in tweevoud, waarbij C.F. des Tombe, geboren jkvr. Teding van Berkhout, een pand in 's-Gravenhage verhuurt aan de Maatschappij tot Exploitatie van de Suikeronderneming Tjomal, 1922; 95; 2 stukken
        - Lijst van alle in gebruik zijnde lampen in de spiritusfabriek, op het emplacement, in de woningen, etc., z.d.; 96; 1 stuk
        - Overzicht van de indeling van het schakelbord van de elektriciteitsinstallatie in verschillende zekeringsgroepen, z.d.; 97; 1 stuk
        - Nota over de kosten van de elektriciteitsopwekking door twee dieselmotoren en de mogelijke bezuiniging erop, z.d.; 98; 1 stuk
        - Reglement voor het onderhoud der woonhuizen en erven, z.d.; 99; 1 stuk
        - Inspectie-rapport van de gebouwen en installaties op het terrein van Tjomal, 1935; 100; 1 stuk
        - Aantekening over de werking, samenstelling, aangebrachte en nog aan te brengen verbeteringen van de in 1922 in gebruik genomen molen-installatie, 1935; 101; 1 stuk
      - Roerende goederen en effecten, 3.
        - Stukken betreffende aankoop, verkoop en beheer van obligaties, 1911-1927; 102; 1 omslag
        - Huurcontract tussen de bank Heldring en Pierson en Tjomal betreffende het gebruik van twee kluizen voor het bewaren van waarde-papieren, 1922 en 1928; 103; 2 stukken
        - Stukken betreffende de inschrijving in het "Grootboek 1946 der Nationale Schuld", 1946-1959; 104; 1 omslag
        - Ingekomen stukken van de bank Pierson, Heldring & Pierson betreffende de administratie van bij de bank gedeponeerde effecten van Tjomal, 1964-1966; 105; 1 omslag
      - Deelneming in andere maatschappijen, 4.
        - Akte van de oprichting van de Bibit Maatschappij Batavia, waarin Tjomal met andere suikerondernemingen deelnam. Concept., 1889; 106; 1 stuk
        - Ingekomen stukken en enige minuten van uitgaande brieven betreffende de bemoeienis van Tjomal met de N.V. Cultuur Maatschappij "Tjiranggon", waarin de onderneming Tjomal aandelen bezat, 1923-1957; 107-115; 7 omslagen en 12 stukken
          - Notulen van de bestuursvergaderingen van Tjiranggon, 1923-1949, 107; 1 omslag
          - Concept-notulen van de bestuursvergaderingen van Tjiranggon, 1926-1948, 108; 1 omslag
          - Ingekomen doorslagen van inspectie-rapporten, maandverslagen en begrotingen, 1925-1940, 109; 1 omslag
          - Accountantsrapporten van Tjiranggon over de boekjaren 1933-1956, opgemaakt in 1934-1957, 110; 1 omslag
          - Stukken betreffende de jaarrekeningen van Tjiranggon, 1939-1945, 111; 7 stukken
          - Jaarverslag van de directie van Tjiranggon aan de algemene vergadering van aandeelhouders, opgemaakt in 1934-1939, 112; 5 stukken
          - Jaarverslagen van Tjiranggon over de boekjaren 1940-1955, opgemaakt in 1941-1956, 113; 1 omslag
          - Stukken betreffende de voorgestelde wijziging van de statuten van Tjiranggon, c. 1945, 114; 1 omslag